# 保证金利息收入应列为哪种现金流

提问人：zhebukexue 时间：2019-03-24 16:33:31
请教各位老师，本公司为母公司担保存入保证金，保证金释放的时候，有部分利息出来，请问这部分利息收入是放在经营活动现金流，还是筹资活动？（另外保证金在释放的时候是放在收到筹资活动里面吧...）

回答人：chenyiwei
因为是为母公司提供担保，不是为本公司自身的融资目的，因此保证金的冻结和解冻都作为经营活动现金流量处理。但在母公司的合并报表层面需调整为筹资活动。保证金的利息收入属于经营活动现金流。

提问人：zhebukexue 时间：2019-03-26 14:34:43
再次请教陈老师，目前我在网上查询现金流量附表的折算方法：一是，按照原币直接乘以年平均汇率得出；二是，按照瑞华研究 2016 版问题 5-2-16所提示的方法折算（与利润表各项目有勾稽），但我用此方法折算出来的经营性流量净额与主表的经营性流量净额有差，这个该如何处理？

回答人：chenyiwei
具体差异原因是什么？似乎不应有差异？